Minutes et répertoires du notaire Honoré LE JAY, 22 mars 1754 - 1771 (étude XXXII)
Archives nationales
Minutes et répertoires du notaire Honoré LE JAY (étude XXXII)
22 mars 1754 - 1771
MC/ET/XXXII/4/A - MC/ET/XXXII/4/B, MC/RE/XXXII/4
Etude XXXII; Le jay, Honoré
Archives nationales de France
Minutes et répertoires: la loi 2008-696 du 15 juillet 2008 relative aux archives a fixé à 75 ans à compter de la date de l'acte, ou à 25 ans à compter de la date du décès de l'intéressé si ce délai est plus bref, le délai de communication des minutes et répertoires des notaires; ce délai est porté à 100 ans à compter de la date de l'acte si le document se rapporte à un mineur (code du Patrimoine, articles L213-2, 4e d et 5e).
Autres documents de l'étude (dossiers de clients, comptabilité...): s'agissant d'archives privées, ces documents sont communicables selon les modalités fixées par le déposant ou le donateur.
Certains documents ne sont pas accessibles en raison de leur mauvais état de conservation.
Versement
Accès aux instruments de recherche de tous les notaires de l’étude XXXII
Archives de l'étude XXXII
- Minutes de Honoré LE JAY, 1754 - 1771; MC/ET/XXXII/4/A - MC/ET/XXXII/4/B
  - Minutes. 1754 - 1771, MC/ET/XXXII/4/A
    Informations concernant le classement:
    Le niveau inférieur de description, quand il existe, correspond aux minutes d'actes. Toutes les minutes ne sont pas forcément décrites une à une. Les descriptions de ces minutes sont plus ou moins détaillées.
    Ancienne(s) cote(s):
    ET/XXXII/4
  - Minutes (constitutions de rentes publiques). 1755 - 1763, MC/ET/XXXII/4/B
    Informations complémentaires:
    1755-1763, 1761, tontines, constitutions viagères.
    ET/XXXII/4 bis
    constitution de rente
- Répertoire(s) de Honoré LE JAY, 22 mars 1754 - 1771; MC/RE/XXXII/4
  - Répertoire. 1754, 22 mars - 1771, 22 mars 1754 - 1771; MC/RE/XXXII/4
    Informations concernant le classement et la cotation:
    Le niveau inférieur de description, quand il existe, correspond aux mentions d'actes contenues dans le répertoire. Parmi celles-ci, certaines peuvent y être décrites, de manière plus ou moins détaillée. Pour consulter l'acte proprement dit, il convient de rechercher la cote au niveau des articles (registre ou liasse) des minutes du notaire (cote de type 'MC/ET').
    - Succession, notoriété., 2 janvier 1761
      Intervenant 1, en première partie:
      Nom, qualité: (Mme ou Mlle) Delabrosse (veuve).
      État civil: décédée.
      Intervenant 2, en première partie:
      Nom, qualité: (Mme ou Mlle) Leger (veuve).
      État civil: décédée
      Mention dans le répertoire du notaire coté:
      MC/RE/XXXII/4
      Informations concernant le classement et la cotation du document:
      Attention: la cote du répertoire (de type ' MC/RE ') ne permet pas de consulter la minute de l'acte. Il convient de rechercher la cote de la minute (de type ' MC/ET ') au niveau des articles (registre ou liasse) de minutes du notaire.
      L'accès aux images numérisées des pages du répertoire se fait au niveau de description supérieur (' Répertoire du notaire '), rubrique ' Consulter les archives numérisées associées '.
      Origine de l'information:
      Base Arno 1761 (base de données migrée: voir contexte dans le Plan d’orientation général - Notaires de Paris, guides thématiques du Minutier).
      Date de création de la notice: 2000
    - Tontine, constitution, emission 1759., 2 janvier 1761
      Nom, qualité: (Mme ou Mlle) Laurent, Therese
    - Tontine, constitution, emission 1759., 2 janvier 1761
      Nom, qualité: (Mme ou Mlle) Sinet de, Marie Jeanne Barbe
    - Tontine, constitution, emission 1759., 2 janvier 1761
      Nom, qualité: (Mme ou Mlle) Ruygbrock, Maria
    - Tontine, constitution, emission 1759., 2 janvier 1761
      Nom, qualité: (M.) Vinay, Joseph Bernard
    - Tontine, constitution, emission 1759., 2 janvier 1761
      Nom, qualité: (M.) Pallavicini, Come Damien
    - Tontine, constitution, emission 1759., 2 janvier 1761
      Nom, qualité: (Mme ou Mlle) Dubois, Marie Jeanne
    - Bail., 2 janvier 1761
      Nom, qualité: (M.) Macquer, Jacques.
      Intervenant 2, en deuxième partie:
      Nom, qualité: (M.) Merillon, Jean Baptiste
    - Inventaire après décès., 2 janvier 1761
      Nom, qualité: (M.) Dailly, Claude.
      État civil: décédé
    - Transport de droits., 2 janvier 1761
      Nom, qualité: (Mme ou Mlle) Carton (veuve).
      État civil: veuve.
      Nom, qualité: (M.) Carpentier, Vincent
    - Vente., 2 janvier 1761
      Nom, qualité: (M.) Merillon, Jean Baptiste.
      Nom, qualité: (M.) Macquer, Jacques
    - Mainlevée., 3 janvier 1761
      Nom, qualité: (Mme ou Mlle) Vittet, Anne Francoise.
      Nom, qualité: (M.) Do Dit Piemont, Bernard
    - Rente, constitution., 3 janvier 1761
      Nom, qualité: (M.) Deshallers.
      Nom, qualité: (M.) Chauder, Rene Laurent
    - Donation., 4 janvier 1761
      Nom, qualité: (Mme ou Mlle) Leger, Louise Genevieve.
      Relations: veuve de l'intervenant 2.
      Intervenant 2, indirect:
      Nom, qualité: (M.) Duchemin, Jean.
      État civil: décédé.
      Intervenant 3, en deuxième partie:
      Nom, qualité: (M.) Marteau de Lavallee, Jacques
    - Notoriété., 5 janvier 1761
      Nom, qualité: (M.) Basset, Etienne
    - Alloué., 6 janvier 1761
      Nom, qualité: (Mme ou Mlle) Balle, Marie Catherine Madeleine.
      Nom, qualité: (Mme ou Mlle) Reine, Marie Aimee
    - Déclaration., 6 janvier 1761
      Nom, qualité: (M.) Blondeau Desnoyers, Louis Alexandre.
      Nom, qualité: (M.) Bourget.
      Nom, qualité: (M.) Lejeune
    - Transport de droits., 7 janvier 1761
      Nom, qualité: (M.) Billardin, Francois.
      Nom, qualité: (M.) Lefebvre, Francois Nicolas
    - Tontine, constitution, emission 1759., 8 janvier 1761
      Nom, qualité: (M.) Girange de Villecton, Pierre
    - Succession, dépôt de pièces., 9 janvier 1761
      Nom, qualité: (Mme ou Mlle) Fremont de, Marie Madeleine.
    - Bail, désistement., 9 janvier 1761
      Nom, qualité: (M.) Deshallers, Claude.
      Nom, qualité: (M.) Thiebaut, Gilbert Michel
    - Succession, renonciation., 10 janvier 1761
      Nom, qualité: (M.) Boursaut, Jean.
    - Mariage., 12 janvier 1761
      Nom, qualité: (M.) Peigny, Nicolas.
      Nom, qualité: (Mme ou Mlle) Thuillier, Marie Louise
    - Procuration générale., 13 janvier 1761
      Nom, qualité: (M.) Montmergue, Louis.
      Nom, qualité: (Mme ou Mlle) Montmergue, Angelique
    - Notoriété., 14 janvier 1761
      Nom, qualité: (Mme ou Mlle) Papon, Marie Anne
    - Succession, notoriété., 14 janvier 1761
    - Transport de droits., 14 janvier 1761
      Nom, qualité: (Mme ou Mlle) Farin, Marie Catherine.
      État civil: mariée.
      Relations: épouse de l'intervenant 2.
      Nom, qualité: (M.) Lefevre.
      Nom, qualité: (M.) Deschamps de Valiere, Louis
    - Procuration générale., 14 janvier 1761
    - Succession, partage., 14 janvier 1761
      Nom, qualité: (M.) Garnier, Matthieu.
      Nom, qualité: (Mme ou Mlle) Guiard, Marie Jeanne.
      Relations: épouse de l'intervenant 1
    - Obligation., 15 janvier 1761
      Nom, qualité: (M.) Davigeon, Louis Matthieu Gerard.
      Nom, qualité: (M.) Stoflet, Jean Francois
    - Tontine, constitution, emission 1759., 15 janvier 1761
      Nom, qualité: (M.) Bataille, Charles Joseph
    - Obligation., 15 janvier 1761
      Nom, qualité: (M.) Durand, Louis Antoine.
      Nom, qualité: (M.) Petin, Claude Etienne
    - Bail., 15 janvier 1761
      Nom, qualité: (Mme ou Mlle) Bourlon, Claude.
      Nom, qualité: (Mme ou Mlle) Grand, Marie Marguerite Anne.
      Relations: veuve de l'intervenant 3.
      Intervenant 3, indirect:
      Nom, qualité: (M.) Gousteau.
    - Transport, créance., 16 janvier 1761
      Nom, qualité: (M.) Dieg, Nicolas.
      Nom, qualité: (personne morale) Mas (créanciers).
      Relations: créanciers de l'intervenant 3.
      Nom, qualité: (M.) Mas, Jean Baptiste
    - Dépôt de pièces., 16 janvier 1761
      Nom, qualité: (M.) Samin, Jean
    - Transport, créance., 16 janvier 1761
      Nom, qualité: (personne morale) Mas (hoirs).
    - Transport d'intérêts., 16 janvier 1761
      Nom, qualité: (M.) Aleau, Isaac.
      Nom, qualité: (M.) Buquet de Montvalier, Jean Baptiste Suzanne
    - Transport, créance., 16 janvier 1761
    - Vente., 18 janvier 1761
      Nom, qualité: (M.) Lefevre, Louis Jean Baptiste.
      Nom, qualité: (M.) Latteux, Pierre
    - Inventaire après décès., 19 janvier 1761
      Nom, qualité: (Mme ou Mlle) Richer, Jeanne Julienne.
      Nom, qualité: (M.) Caussin
    - Mainlevée., 20 janvier 1761
      Nom, qualité: (M.) Aumont, Jean.
      Nom, qualité: (M.) Delafosse
    - Mariage., 21 janvier 1761
      Nom, qualité: (M.) Daviler, Claude Louis.
      Nom, qualité: (Mme ou Mlle) Varne, Catherine.
      Nom, qualité: (M.) Henriet, Louis.
    - Transport de droits., 21 janvier 1761
      Nom, qualité: (M.) Daudin.
      Nom, qualité: (M.) Cellou, Jean Ambroise
    - Société, dissolution., 22 janvier 1761
      Nom, qualité: (Mme ou Mlle) Chaucune Sevillain, Jeanne.
      Nom, qualité: (M.) Matheron.
      Nom, qualité: (M.) Gervais, Antoine
    - Bail., 22 janvier 1761
      Nom, qualité: (M.) Latteux, Pierre.
      Nom, qualité: (M.) Lefevre, Louis Jean Baptiste
    - Procuration générale., 23 janvier 1761
      Nom, qualité: (M.) Goujon de La Binardiere, Jeremie Andre.
      Nom, qualité: (M.) Wencelieu, Jacques Paul
    - Déclaration., 24 janvier 1761
      Nom, qualité: (M.) Monarque, Jean Baptiste.
      Nom, qualité: (M.) Quenet, Marie Jeanne
    - Rente sur les états de Bretagne, reconstitution., 24 janvier 1761
      Nom, qualité: (M.) Liard, Jacques
    - Notoriété., 26 janvier 1761
      Nom, qualité: (M.) Leroy, Charles Francois
    - Obligation., 28 janvier 1761
      Nom, qualité: (M.) Comedon, Nicolas.
      Nom, qualité: (M.) Grison, Alexandre.
      Nom, qualité: (M.) Torchon, Roland
    - Mariage., 30 janvier 1761
      Nom, qualité: (M.) Legrave, Francois.
      Nom, qualité: (Mme ou Mlle) Lalbin, Didiere
    - Procuration générale., 30 janvier 1761
      Nom, qualité: (M.) Chatelain, Francois Guillaume.
      Nom, qualité: (M.) Labbe, Jean Baptiste
    - Pension viagère, donation., 31 janvier 1761
      Nom, qualité: (M.) Devillette, Francois.
      Nom, qualité: (Mme ou Mlle) Brousset, Etiennette.
      Nom, qualité: (M.) Lebrun.
    - Vente., 1er février 1761
      Nom, qualité: (M.) Suard, Charles.
      Nom, qualité: (M.) Audin Prevost, Joseph Jean Audin
    - Mariage., 2 février 1761
      Nom, qualité: (M.) Rollot, Pierre Just.
      Nom, qualité: (Mme ou Mlle) Faucherand, Anne Marguerite
    - Transport., 2 février 1761
      Nom, qualité: (M.) Beausire, Jerome.
      Nom, qualité: (Mme ou Mlle) Compagnot, Marie.
      Nom, qualité: (M.) Dauger.
    - Mariage., 2 février 1761
      Nom, qualité: (M.) Griffard, Jacques.
      Nom, qualité: (Mme ou Mlle) Peilla, Marie.
      Nom, qualité: (M.) Guigot.
    - Mariage., 2 février 1761
      Nom, qualité: (M.) Maillet, Francois.
      Nom, qualité: (Mme ou Mlle) Nerot, Marguerite
    - Mariage., 3 février 1761
      Nom, qualité: (M.) Tris, Jean Matthieu.
      Nom, qualité: (Mme ou Mlle) Porlier, Marie
    - Rente, constitution., 4 février 1761
      Nom, qualité: (M.) Laurent, Louis Henri.
      Nom, qualité: (Mme ou Mlle) Poulain, Marie.
      Nom, qualité: (M.) Laurent.
    - Tontine, constitution, emission 1759., 5 février 1761
      Nom, qualité: (Mme ou Mlle) Jullien, Jeanne Petronille
      Date de révision: 2012
    - Tontine, constitution, emission 1759., 5 février 1761
      Nom, qualité: (M.) Boutin, Simon
    - Tontine, constitution, emission 1759., 5 février 1761
      Nom, qualité: (Mme ou Mlle) Caussin, Marguerite.
      Nom, qualité: (M.) Chaffart
    - Tontine, constitution, emission 1759., 5 février 1761
      Nom, qualité: (M.) Gerard, Louis
    - Tontine, constitution, emission 1759., 5 février 1761
      Nom, qualité: (Mme ou Mlle) Monmerque, Marie Gabrielle
    - Tontine, constitution, emission 1759., 5 février 1761
      Nom, qualité: (Mme ou Mlle) Laures, Antoinette Jeanne Charlotte
    - Tontine, constitution, emission 1759., 5 février 1761
      Nom, qualité: (Mme ou Mlle) Pret de Vorsselaer de, Marie Anne
    - Tontine, constitution, emission 1759., 5 février 1761
      Nom, qualité: (Mme ou Mlle) Alabe, Sophie
    - Tontine, constitution, emission 1759., 5 février 1761
      Nom, qualité: (M.) Faipoux, Claude Nicolas
    - Tontine, constitution, emission 1759., 5 février 1761
      Nom, qualité: (M.) Salliere, Jean Baptiste
    - Tontine, constitution, emission 1759., 5 février 1761
      Nom, qualité: (M.) Brisibard, Antoine
    - Tontine, constitution, emission 1759., 5 février 1761
      Nom, qualité: (Mme ou Mlle) Lignau, Anne.
      Nom, qualité: (M.) Roudier.
    - Tontine, constitution, emission 1759., 5 février 1761
      Nom, qualité: (M.) Dieuzayde, Jean
    - Tontine, constitution, emission 1759., 5 février 1761
      Nom, qualité: (M.) Poupart, Antoine
    - Tontine, constitution, emission 1759., 5 février 1761
      Nom, qualité: (M.) Veissiere, Alexandre
    - Tontine, constitution, emission 1759., 5 février 1761
      Nom, qualité: (M.) Thouin, Francois
    - Tontine, constitution, emission 1759., 5 février 1761
      Nom, qualité: (M.) Cablat, Francois Raymond
    - Tontine, constitution, emission 1759., 5 février 1761
      Nom, qualité: (M.) Tiercelet, Pierre
    - Tontine, constitution, emission 1759., 5 février 1761
      Nom, qualité: (Mme ou Mlle) Sainton, Marie Anne
    - Tontine, constitution, emission 1759., 5 février 1761
      Nom, qualité: (M.) Treiller, Antoine
    - Tontine, constitution, emission 1759., 5 février 1761
      Nom, qualité: (Mme ou Mlle) Bernonville, Catherine Madeleine.
      Nom, qualité: (M.) Saire
    - Tontine, constitution, emission 1759., 5 février 1761
      Nom, qualité: (Mme ou Mlle) Choibac Dite Leroy, Catherine
    - Tontine, constitution, emission 1759., 5 février 1761
      Nom, qualité: (Mme ou Mlle) Guyard, Marie Louise.
      Nom, qualité: (M.) Lelouttre.
    - Tontine, constitution, emission 1759., 5 février 1761
      Nom, qualité: (M.) Houzel, Paul
    - Tontine, constitution, emission 1759., 5 février 1761
      Nom, qualité: (Mme ou Mlle) Tassu, Anne
    - Tontine, constitution, emission 1759., 5 février 1761
      Nom, qualité: (Mme ou Mlle) Despres, Marie Therese.
      Nom, qualité: (M.) Raux
    - Tontine, constitution, emission 1759., 5 février 1761
      Nom, qualité: (Mme ou Mlle) Colson, Catherine
    - Tontine, constitution, emission 1759., 5 février 1761
      Nom, qualité: (Mme ou Mlle) Angers, Claude Catherine.
      Nom, qualité: (M.) Pingot
    - Tontine, constitution, emission 1759., 5 février 1761
      Nom, qualité: (Mme ou Mlle) Papon, Marie Therese
    - Tontine, constitution, emission 1759., 5 février 1761
      Nom, qualité: (M.) Dehan, Hubert
    - Tontine, constitution, emission 1759., 5 février 1761
      Nom, qualité: (M.) Bruizet, Pierre
    - Tontine, constitution, emission 1759., 5 février 1761
      Nom, qualité: (M.) Pucci, Dominique Marie Gaspard
    - Transport., 5 février 1761
      Nom, qualité: (M.) Gibert, Louis.
      Nom, qualité: (Mme ou Mlle) Doulet, Louise
    - Tontine, constitution, emission 1759., 5 février 1761
      Nom, qualité: (M.) Guichot, Jean
    - Tontine, constitution, emission 1759., 5 février 1761
      Nom, qualité: (Mme ou Mlle) Cudeville, Anne
    - Tontine, constitution, emission 1759., 5 février 1761
      Nom, qualité: (Mme ou Mlle) Robot, Marie Anne
    - Tontine, constitution, emission 1759., 5 février 1761
      Nom, qualité: (M.) Durant de Belguise, Nicolas
    - Tontine, constitution, emission 1759., 5 février 1761
    - Tontine, constitution, emission 1759., 5 février 1761
    - Tontine, constitution, emission 1759., 5 février 1761
      Nom, qualité: (M.) Leteule, Jean Maximilien
    - Tontine, constitution, emission 1759., 5 février 1761
      Nom, qualité: (M.) Kornmann, Jean Philippe
    - Tontine, constitution, emission 1759., 5 février 1761
      Nom, qualité: (Mme ou Mlle) Husson, Marguerite.
      Nom, qualité: (M.) Viltin.
    - Tontine, constitution, emission 1759., 5 février 1761
      Nom, qualité: (Mme ou Mlle) Viltin, Marguerite.
      Nom, qualité: (M.) Thiboust.
    - Tontine, constitution, emission 1759., 5 février 1761
      Nom, qualité: (Mme ou Mlle) Vinot, Francoise Gabrielle
    - Tontine, constitution, emission 1759., 5 février 1761
      Nom, qualité: (Mme ou Mlle) Vernay de, Marie Anne.
      Nom, qualité: (M.) Andra
    - Tontine, constitution, emission 1759., 5 février 1761
      Nom, qualité: (M.) Blossay de Marcilly de, Francois
    - Tontine, constitution, emission 1759., 5 février 1761
      Nom, qualité: (Mme ou Mlle) Choibac Dite Leroy, Marie
    - Tontine, constitution, emission 1759., 5 février 1761
      Nom, qualité: (M.) Sauvan, Pierre
    - Tontine, constitution, emission 1759., 5 février 1761
    - Tontine, constitution, emission 1759., 5 février 1761
      Nom, qualité: (M.) Grimaud, Matthieu
    - Tontine, constitution, emission 1759., 5 février 1761
      Nom, qualité: (Mme ou Mlle) Bailly, Marie Claire
    - Tontine, constitution, emission 1759., 5 février 1761
      Nom, qualité: (M.) Duflod, Antoine
    - Tontine, constitution, emission 1759., 5 février 1761
      Nom, qualité: (M.) Legendre, Benigne Andre
    - Tontine, constitution, emission 1759., 5 février 1761
      Nom, qualité: (M.) Brossard, Nicolas
    - Tontine, constitution, emission 1759., 5 février 1761
      Nom, qualité: (M.) Fromont, Antoine
    - Tontine, constitution, emission 1759., 5 février 1761
      Nom, qualité: (Mme ou Mlle) Muret, Antoinette.
      Nom, qualité: (M.) Fabre
    - Tontine, constitution, emission 1759., 5 février 1761
      Nom, qualité: (M.) Valette, Daniel
    - Tontine, constitution, emission 1759., 5 février 1761
    - Tontine, constitution, emission 1759., 5 février 1761
      Nom, qualité: (Mme ou Mlle) Monmerque, Marguerite Angelique.
      Nom, qualité: (Mme ou Mlle) Monmerque, Catherine Nicole.
      Intervenant 3, en première partie:
    - Tontine, constitution, emission 1759., 5 février 1761
      Nom, qualité: (M.) Mercier, Claude
    - Tontine, constitution, emission 1759., 5 février 1761
      Nom, qualité: (M.) Grangier, Jacques
    - Tontine, constitution, emission 1759., 5 février 1761
      Nom, qualité: (Mme ou Mlle) Dauthuille, Marie Anne.
      Nom, qualité: (M.) Vittement
    - Tontine, constitution, emission 1759., 5 février 1761
      Nom, qualité: (M.) Boivin, Louis Antoine
    - Tontine, constitution, emission 1759., 5 février 1761
    - Tontine, constitution, emission 1759., 5 février 1761
      Nom, qualité: (Mme ou Mlle) Alabe, Marie
    - Tontine, constitution, emission 1759., 5 février 1761
      Nom, qualité: (M.) Dupuy, Guy
    - Tontine, constitution, emission 1759., 5 février 1761
      Nom, qualité: (Mme ou Mlle) Gerin Dite Rose, Gabrielle
    - Tontine, constitution, emission 1759., 5 février 1761
      Nom, qualité: (M.) Gerin Dit Rose, Jean Louis
    - Tontine, constitution, emission 1759., 5 février 1761
      Nom, qualité: (Mme ou Mlle) Chalve, Anne.
      Nom, qualité: (M.) Lavanchy
    - Tontine, constitution, emission 1759., 5 février 1761
      Nom, qualité: (M.) Lavanchy, Jean Pierre
    - Tontine, constitution, emission 1759., 5 février 1761
      Nom, qualité: (M.) Desaigles, Jean Baptiste
    - Tontine, constitution, emission 1759., 5 février 1761
      Nom, qualité: (Mme ou Mlle) Gerin Dite Rose, Claudine
    - Inventaire après décès., 6 février 1761
      Nom, qualité: (M.) Poupart, Antoine.
    - Succession, partage., 6 février 1761
      Nom, qualité: (M.) Baroche, Noel.
    - Mariage., 6 février 1761
      Nom, qualité: (M.) Fabas, Michel Samson.
      Nom, qualité: (Mme ou Mlle) Bacq de, Marie Jacqueline
    - Quittance., 7 février 1761
      Nom, qualité: (Mme ou Mlle) Stoflet, Marie Anne.
      Nom, qualité: (M.) Barbat.
      Nom, qualité: (M.) Livry de (marquis)
    - Vente, balais., 7 février 1761
      Nom, qualité: (M.) Briois, Francois.
      Nom, qualité: (M.) Girard, Guillaume
    - Mainlevée., 9 février 1761
      Nom, qualité: (M.) Gaye de (comte).
    - Inventaire après décès., 9 février 1761
      Nom, qualité: (M.) Vautier, Nicolas.
    - Obligation., 10 février 1761
      Nom, qualité: (M.) Quentin, Pierre Joseph.
      Nom, qualité: (M.) Malherbe, Augustin
    - Rente sur le roi, constitution, droit sur les cuirs emission 1760., 10 février 1761
      Nom, qualité: (M.) Briceau, Pierre Jean
    - Rente sur le roi., 10 février 1761
      Nom, qualité: (M.) Brisseau, Pierre Jean
    - Procuration générale, dépôt., 10 février 1761
      Nom, qualité: (M.) Lamure de Moncy de, Francois Jean (comte, Moncy), Moncy.
      Nom, qualité: (Mme ou Mlle) La Motte de (comtesse)
    - Obligation., 10 février 1761
      Nom, qualité: (M.) Ponchet, Etienne
    - Bail, transport., 11 février 1761
      Nom, qualité: (M.) Rollin, Nicolas.
      Nom, qualité: (M.) Reine, Guillaume
    - Procuration générale., 12 février 1761
      Nom, qualité: (M.) Blanchard, Jean.
      Nom, qualité: (M.) Blanchard, Nicolas
    - Déclaration., 12 février 1761
      Nom, qualité: (M.) Delalande, Francois David.
      Nom, qualité: (M.) Bellevie, Michel
    - Procuration générale, dépôt., 12 février 1761
      Nom, qualité: (M.) Deprince, Francois Jacques.
      Nom, qualité: (M.) Binant, Jean Baptiste
    - Tontine, constitution, emission 1759., 13 février 1761
      Nom, qualité: (Mme ou Mlle) Cestier, Jeanne Francoise.
      Nom, qualité: (M.) Deville
    - Tontine, constitution, emission 1759., 13 février 1761
      Nom, qualité: (M.) Coilliot, Guillaume
    - Tontine, constitution, emission 1759., 13 février 1761
      Nom, qualité: (Mme ou Mlle) Michelin, Anne.
      Nom, qualité: (M.) Leleu
    - Tontine, constitution, emission 1759., 13 février 1761
    - Tontine, constitution, emission 1759., 13 février 1761
    - Tontine, constitution, emission 1759., 13 février 1761
    - Tontine, constitution, emission 1759., 13 février 1761
      Nom, qualité: (Mme ou Mlle) Gerin Dite Rose, Jeanne Marie
    - Tontine, constitution, emission 1759., 13 février 1761
      Nom, qualité: (Mme ou Mlle) Caron, Therese
    - Tontine, constitution, emission 1759., 13 février 1761
      Nom, qualité: (M.) Lecouturier, Claude
    - Tontine, constitution, emission 1759., 13 février 1761
      Nom, qualité: (Mme ou Mlle) Boier, Marie Marguerite Claude
    - Tontine, constitution, emission 1759., 13 février 1761
    - Tontine, constitution, emission 1759., 13 février 1761
    - Tontine, constitution, emission 1759., 13 février 1761
      Nom, qualité: (Mme ou Mlle) Charles Dite Duval, Louise Hyacinthe.
      Nom, qualité: (M.) Fresse
    - Tontine, constitution, emission 1759., 13 février 1761
      Nom, qualité: (M.) Garnier, Jean Baptiste
    - Tontine, constitution, emission 1759., 13 février 1761
      Nom, qualité: (M.) Douzeaud de Saint-Pont, Jean Antoine Francois Xavier
    - Tontine, constitution, emission 1759., 13 février 1761
      Nom, qualité: (M.) Avrillon, Jacques
    - Tontine, constitution, emission 1759., 13 février 1761
      Nom, qualité: (M.) Vincent, Jean Francois
    - Tontine, constitution, emission 1759., 13 février 1761
      Nom, qualité: (M.) Carqueville, Bernard
    - Tontine, constitution, emission 1759., 13 février 1761
      Nom, qualité: (M.) Merelle, Hubert
    - Tontine, constitution, emission 1759., 13 février 1761
      Nom, qualité: (M.) Lourdain, Jacques Francois
    - Tontine, constitution, emission 1759., 13 février 1761
      Nom, qualité: (M.) Patu de La Tour, Jean
    - Tontine, constitution, emission 1759., 13 février 1761
      Nom, qualité: (Mme ou Mlle) Boisneuf, Marie Anne Charlotte.
      Nom, qualité: (M.) Girard